【裁判字號】    88,上訴,24
【裁判日期】    890523
【裁判案由】    毒品危害防制條例
【裁判全文】
臺灣高等法院臺中分院刑事判決                      八十八年度上訴字第二四號
    上  訴  人  台灣南投地方法院檢察署檢察官
    上  訴  人
    即  被  告  甲○○
    指定辯護人  本院公設辯護人己○○
右上訴人因違反麻醉藥品管理條例案件，不服台灣南投地方法院八十七年度訴字第六
十五號中華民國八十七年十月三十日第一審判決（起訴案號台灣南投地方法院檢察署
八十七年度偵字第二一○號）提起上訴，本院判決如左：
    主  文
原判決撤銷。
甲○○共同連續非法販賣化學合成麻醉藥品，累犯，處有期徒刑伍年陸月。
    事  實
一、甲○○（綽號白板）曾於民國八十一年十月間因違反麻醉藥品管理條例案件，經
    台灣台中地方法院判處有期徒刑六月確定，甫於八十二年三月三十一日易科罰金
    執行完畢，詎仍不知悔改，分別與庚○○ (自民國 (下同 )八十五年十月十五日
    以後始參與，另案審理)、丙○○ (已判決確定)、綽號阿豪及另一不詳姓者 (均
    已成年 )基於販賣安非他命之概括犯意，自八十五年八月間某日起至八十六年五
    月下旬某日止 (確實日期不詳 )，以附表所示之方法 (販賣對象、時間、地點、
    價格、交易方式等均詳附表 )連續販賣安非他命予戊○○、李明哲、丁○○、張
    振岳、游志昇、江澤洋等人，嗣為警循線查獲。
二、案經南投縣警察局草屯分局、中興分局報請及台灣南投地方法院檢察署檢察官自
    動檢舉後呈請台灣高等法院台中分院檢察署令轉台灣台中地方法院檢察署偵辦，
    再由台灣台中地方法院檢察署檢察官呈請台灣高等法院台中分院檢察署令轉台灣
    南投地方法院檢察署檢察官偵查起訴。
    理  由
一、訊據被告甲○○雖矢口否認有販賣安非他命之犯行，辯稱：伊有與張振岳、丙○○合資購買，戊○○、李明哲、丁○○、游志昇、江澤洋等人均是庚○○之朋友
    ，伊並不認識云云，惟查：被告甲○○與丙○○、庚○○等非法販賣安非他命予
    證人戊○○、李明哲、丁○○、張振岳、游志昇、江澤洋等人，分據證人戊○○
    、李明哲、丁○○、張振岳、游志昇、江澤洋、莊國雍等人及共犯丙○○於警訊
    、偵查中證訴綦詳 (證人戊○○部分詳八十六年度偵字第三九五三號卷第八十二
    頁、第一百四十八頁、證人李明哲部分詳八十六偵字第三九五三號卷第六十八頁
    、第八十三頁、第一一七頁、證丁○○部分詳八十六年度偵字第三九五三號卷第
    六十五頁、證人張振岳部分詳八十六年度偵字第三五三五號卷第十五頁、三九五
    三號卷第一三九頁、第一九七頁、證人游志昇部分詳三九五三號卷第一三二頁及
    第一九四頁、證人江澤洋部分詳八十七年度訴字第六十五號卷第一一五頁及本院
    八十六年度上訴字第二四四八號判決書、證人莊國雍部分詳八十六年度偵字第三
    九五三號卷第二二六、二二七頁、共犯丙○○部分詳八十六年度偵字第三九五三
    號卷第九十五頁、九十六頁及本院八十六年度上訴字第二四四八號判決書），次
    查共犯丙○○於警局初訊時供稱：八十六年五月二十六日二十三時三十分許，經
    警查扣之安非他命一包，係庚○○放置在南投縣草屯鎮○○路○段二八六號前騎
    樓下，並連絡其前往上址拿取，免費提供渠吸用，且該包安非他命經送請法務部
    調查局鑑定結果，確係安非他命，有檢驗通知書在本院八十六年度上訴字第二四
    四八號卷可稽 (詳卷附該案判決書 )，共犯丙○○並因與被告甲○○等共同販賣
    安非他命與李明哲、戊○○、江澤洋等人被判處有期徒刑五年二月確定，另共犯
    庚○○因共同販賣安非他命亦被台灣南投地方法院以八十六年度訴字第五四三號
    判處有期徒刑五年六月，現由本院以八十九年度上更一字第三十號案審理中，再
    查證人戊○○、李明哲、丁○○、游志昇、江澤洋、張振岳等人均陳述有吸食安
    非他命習性，其中證人張振岳於八十六年六月二十日被查獲時並持有○‧一公克
    之安非他命，其尿液送驗結果確呈甲基安非他命陽性反應 (詳八十六年度偵字第
    三五三五號卷 )，雖證人等在警訊、偵查中所述購買之情節等稍有不同，然此係
    因購買時間已久記憶不清所致，尚不得為有利被告之認定，證人等均與被告並無
    仇怨，若未向被告購買安非他命，於此重罪當無誣攀之理，證人丁○○、戊○○
    、李明哲等人嗣後於原審及本院審理中翻異前供，稱未向被告甲○○購買安非他
    命，共犯丙○○、庚○○亦辯稱：未與被告甲○○共同販賣安非他命云云，純屬
    護 (證人部分)脫卸 (共犯部分)之詞，不足採信，未查安非他命係違禁物，非
    有特殊管道不易取得，被告既稱與證人戊○○、李明哲、丁○○、游志昇、江澤
    洋等人並不熟識，與證人張振岳僅係普通朋友，即無可能無償轉讓安非他命與張
    振岳等人之理，其係基於營利之意圖而販賣至為然，事證已臻明確，被告所辯
    ，同不足採信，其犯行應堪認定。
二、按安非他命係麻醉藥品管理條例第二條第四款所規定之化學合成麻醉藥品，業經
    行政院衛生署七十九年十月九日衛署藥字第九○四一四二號公告，同年月十一日
    生效，依同條例第十三條規定，不得非法販賣、持有，被告甲○○非法販賣安非
    他命，係犯麻醉藥品管理條例第十三條之一第二項第一款之罪，被告行為後，毒
    品危害防制條例業於八十七年五月二十日公布，同月二十二日生效，以之與行為
    時之麻醉藥品管理條例比較，以行為時之麻醉藥品管理條例規定有利於被告，自
    應適用麻醉藥品管理條例處斷，就販賣與證人李明哲、戊○○、江澤洋部分被告
    與庚○○、丙○○間，就販賣與證人丁○○部分被告與庚○○間，就販賣與證人
    游志昇部分被告與庚○○及不詳姓名者間，就販賣與證人張振岳部分被告與庚○○及綽號阿豪者間分別有犯意聯絡及行為分擔，為共同正犯，被告非法持有安非
    他命之低度行為，為非法販賣之高度行為所吸收，不另論科，先後多次販賣，所
    為時間緊密，觸犯構成要件相同之罪，顯係基於概括犯意反覆為之，為連續犯，
    依刑法第五十六條規定，以一罪論，並加重其刑，又被告曾於八十一年十月間因
    違反麻醉藥品管理條例案件，經台灣台北地方法院判處有期徒刑六月確定，甫於
    八十二年三月三十一日易科罰金執行完畢，有被告全國前案紀錄表在卷可查，五
    年以內再犯有期徒刑以上之罪，為累犯，依刑法第四十七條規定遞加其刑，原審
    予以論罪科刑固非無見，惟原審就證人李明哲、戊○○、丁○○、江澤洋等人先
    後所述未詳加勾稽，並參酌共犯丙○○之證述，遽認渠等先後所述不一，即認被
    告未販賣安非他命與渠等，尚有未洽，被告上訴否認販賣雖無理由，惟檢察官上
    訴主張被告有販賣安非他命予證人李明哲、戊○○、丁○○、江澤洋等人即有理
    由，原審判決既有上開可議之處，應由本院予以撤銷改判，爰審酌被告素行不佳
    ，已有違反麻醉藥品管理條例前科及其犯罪之動機、目的、手段、所生危害甚大
    暨眅賣之次數、數量、犯罪後未坦承犯行等一切情狀，量處如主文所示之刑。
三、起訴書所載於林棟樑住處扣得之安非他命三七‧六公克，被告辯稱：因曾向林棟
    樑借用車子，可能是劉姓不詳年籍男子置於該車上等語，而林棟樑於另案（本院
    八十六年度訴字第六一九號違反麻醉藥品管理條例案件）之警訊及偵查中，均供
    述係被告無償給予，並非購買而得等語，既無積極證據，證明該三七‧六公克之
    安非他命與本件販賣安非他命有關，爰不予宣告沒收，併此敘明。
四、公訴意旨另以：被告尚有販賣安非他命予江澤民 (起訴書誤載為江澤明 )綽號「
    維新」之人，因認被告另涉有販賣安非他命犯行云云及被告係自八十五年十一月
    間許即販賣安非他命予江澤洋，經查本案卷內並無江澤民及綽號「唯新」者之資
    料，被告甲○○且堅決否認有販賣安非他命予江澤民、綽號「唯新」二人，證人
    江澤民於本院上開八十六年度上訴字第二四四八號案調查中到庭證述：伊未曾向
    丙○○購買安非他命，丙○○亦未曾帶伊至他處購買等語，詳卷附本院該判決書
    ，此外且查無其他積極證據足認被告有販賣安非他命予江澤民或綽號維新者，被
    告此部分罪行不能證明，又依本院上述八十六年度上訴字第二四四八號判決書所
    載，被告確係自八十六年三月間許至同年四、五月間止販賣安非他命予證人江澤
    洋，公訴人認被告八十六年三月間之前販賣與證人江澤洋之犯行自屬無據，因該
    等部分與右開判罪部分間有裁判上一罪之關係，爰不另為無罪之諭知。
據上論斷，應依刑事訴訟法第三百六十九條第一項前段、第三百六十四條、第二百九
十九條第一項前段、麻醉藥品管理條例第十三條之一第二項第一款、刑法第十一條前
段、第二條第一項但書、第二十八條、第五十六條、第四十七條，判決如主文。
本案經檢察官乙○○到庭執行職務。
中      華      民      國    八十九     年      五       月   二十三   日
                                  臺灣高等法院臺中分院刑事第九庭
                                        審判長法  官  胡  森  田
                                              法  官  趙  春  碧
                                              法  官  康  應  龍
右正本證明與原本無異。
如不服本判決應於收受送達後十日內向本院提出上訴書狀，其未述上訴之理由者並
得於提起上訴後十日內向本院補提理由書（均須按他造當事人之人數附繕本）。
                                              書記官  陳  明  珠
中      華      民      國    八十九     年      五       月   二十五   日
附錄：本案論罪科刑法條全文
麻醉藥品管理條例第十三條之一第二項第一款
附表：                 （新台幣）
販賣對象  時間次數      價格數量      販售地點        交易方式
李明哲    八十五年十一  每次購買一小  南投縣草屯鎮    李明哲以○五九六七二
          月初起，至八  包，價格為三  小叮噹遊藝場    ○四三丙○○之呼叫器
          十六年四月間  百元至一千五  、波波冰果室    與丙○○連絡，雙方於
          止，共七次。  百元不等。    、南投縣草屯    電話中約定交易地點，
                                      鎮○○路○段    丙○○旋至甲○○、許
                                      一○六巷四弄    秀尾處，向其等拿取安
                                      十四號甲○○    非他命，或以其等所置
                                      住處等。        於丙○○處之安非他命
                                                      ，持至約定地點交與李
                                                      明哲並收錢，再交予白
                                                      邦耀及庚○○二人，前
                                                      後共有四次。或丙○○
                                                      至約定地點帶李明哲至
                                                      上開甲○○住處，由李
                                                      明哲直接向庚○○購買
                                                      安非他命，前後共三次
                                                      。
戊○○    八十五年八月  每次購買一小  南投縣草屯鎮    戊○○以右揭呼叫器與
          間起，至八十  包，價格為五  小叮噹及金銀    丙○○聯絡後，即約定
          六年三月間止  百元或一千元  島遊藝場等地    地點，由丙○○至約定
          ，共三次。    不等。        。              地點向戊○○收錢後，
                                                      ，丙○○再至庚○○處
                                                      拿取安非他命交付。
江澤洋    八十六年三月  每次購買一包  南投縣草屯鎮    江澤洋以右揭呼叫器與
          間起，至八十  ，價格為一千  惠德宮門口、    丙○○聯絡後，約定地
          六年四、五月  元至二千元不  及右揭甲○○    點，由丙○○向庚○○
          間止，共約十  等。          住處等   取得安非他命交付，或
          次。                                        由丙○○帶江澤洋前去
                                                      向甲○○、庚○○購買
丁○○    至八十六年四  每次購買一千  前揭甲○○住    丁○○打甲○○住處之
          月中旬止，共  元至三千元不  處              三五三七九七電話聯絡
          購買五次      等                            ，再至甲○○住處向許
                                                       秀尾購買安非他命。
張振岳    八十五年底起   每次約購買一 前開甲○○住處  張振岳打甲○○住處之
          至八十六年五   千元         及其住處附近之  三五三七九七號電話，
          月下旬止，共                太清宮          由甲○○或由庚○○接
          買十餘次                                    聽電話洽販賣事宜，張
                                                      振岳旋至太清宮等候，
                                                      甲○○即會派庚○○或
                                                      綽號阿豪者至該處向張
                                                  振岳收錢後，再拿取安
                                                      非他命返回太清宮交予
                                                      張振岳，有幾次張振岳
                                                      電話聯絡後直接至白邦
                                                      耀住處購買安非他命。
游志昇  八十六年一月間  每次購買一包  同右處所        游志昇打電話秘書三三
        起至同年二月初，價格一千元至                  八六六○代號六六或三
        共購買五、六次  四千元不等                    五三七九七號電話聯絡
                                                      ，由甲○○或庚○○接
                                                      聽電話，洽約定地點，
                                                      再由庚○○或甲○○或
                                                      派不詳姓名已成年之男
                                                      子至約定地點交易。
                                Ｄ


司法院資訊處製作；財團法人民間司法改革基金會備份。
